Inventaris van het archief van de Directie Luchtverkeersbeveiliging van het ministerie van Verkeer en Waterstaat, (1958) 1960-1992 (1998)
Nationaal Archief, Den Haag
- Taken, 2.
  - Opstellen van verkeersregels, 2.3.
    - Burger Airmiss-Commissie (BAMC), 2.3.3.
      - Rapporten van incidenten en bijna-botsingen, nrs. 87/02-87/07, 88/01-88/10, 89/01-89/10, 90/01-90/12, 91/01, 91/02 en 92/01-92/10, 1988-1993; 325; 1 pak
        Nr. 92/02 ontbreekt, want werd door de AMC als 92/15 afgehandeld.
      - (Samenvattende) jaaroverzichten over de jaren 1987-1992, (1988-1993); 326; 1 omslag
  - Luchtverkeersdienstverlening, 2.4.
    - Directie Luchtverkeersbeveiliging (LVB), 2.4.1.
      - Het tot stand brengen of wijzigen van Letters of Agreement met buitenlandse en binnenlandse instanties, 1986-1989; 327; 1 pak
        5.016-0134-02
    - INTNET Specialist Group, 2.4.2.
      INTNET = Integration Network (for flight data exchange).
      - Verslagen van de vergaderingen, met bijlagen, 1989-1993; 328-330; 3 pakken
        - 10e t/m 16e vergadering 1988-1990, 328
          Bevat ook verslagen van de Technical Subgroup.
        - 17e en 18e vergadering 1991-1992, 329
        - 19e t/m 22e vergadering 1992-1993, 330